# 国外创业板的股权激励问题

提问人：Wolf9966 时间：2013-12-05 12:28:57
不知国外创业板的股权激励，IPO时是否也要按“股份支付”类似的准则，纳入工资呢？目前我国的创业板还没纳入工资，但主板和中小板都是要纳入的，是否迟早会纳入呢？ 国外创业板有不纳入的吗？谢谢

回答人：chenyiwei
会计准则的规定都是很清楚的，中国创业板目前的情况是监管机构根据实际情况作出的特别规定。如果没有这样的特别规定，则国外的IPO股份支付处理原则也就是按照IFRS 2.

提问人：Wolf9966 时间：2013-12-05 16:44:29
陈老师，那就是说我们的创业板IPO股份支付处理原则，只要时机成熟，随时都有可能执行了？

回答人：chenyiwei
是的，我理解只是时间问题。

提问人：hcl1986 时间：2013-12-06 08:06:21
陈版，创业板的股份支付我国准则怎么要求的呢？

回答人：chenyiwei
会计准则并未对创业板公司IPO申报期内的股份支付作出特别规定，所以还是按照股份支付准则规定的一般原则处理。现在创业板IPO不确认股份支付费用是创业板发行部的意见，不是依据会计准则的规定。